# 股东未出资，合并抵消分录如何写？

提问人：liuzixiaolike 时间：2022-05-27 21:55:18
母公司A公司，购买B公司（100%控股），A公司与B公司原股东的协议：B公司原股东将全部股份转让给A公，B公司没有缴纳资本金，A公司也没有缴纳资本金，A与B公司原股东属于隐形的关联方，因此此次股权的划转，仅在工商变更，未涉及任何支付的对价。A公司在 21 年对B公司实现控制，B公司的所有者权益只有-3000万未分配利润，B公司一直处于经营状态，请问陈老师，在这种情况下，如何用权益法编抵消分录？或者成本法编制抵消分录，还是说不用抵消，直接相加资产负债表和利润表就行？
借：未分配利润 -3000
贷：。。。

回答人：chenyiwei
由于是零对价获取股权，个别报表层面长投账面价值为零，被合并方实收资本为零，故合并报表层面也无需编制抵销分录，直接将双方报表相同项目加总即可。

提问人：liuzixiaolike 时间：2022-05-30 21:55:19
陈版主，这样的话期初未分配利润不抵消，利润表和未分配利润是有一个差额的，这个差额就是这家子公司的未分配利润

回答人：chenyiwei
不应有这个问题，你再看下。

提问人：liuzixiaolike 时间：2022-06-01 08:41:00
陈版，我想表达的意思是，如果是非同控的企业合并，由于无法编制合并抵消分录，那么未分配利润直接相加的话，会把年初的未分配利润也加进来，导致未分配利润多出了被合并方，在合并之前的利润。在附注中的未分配利润的披露，就会有一个未分配利润的差额，这个差额就是被合并方合并前的利润

回答人：chenyiwei
如果是非同一控制下合并，那么这块差额要确认商誉了。（合并成本为零，取得可辨认净资产公允价值-3000万）。

提问人：liuzixiaolike 时间：2022-05-27 00:22:06
母公司A公司，购买B公司（100%控股），A公司与B公司原股东的协议：B公司原股东将全部股份转让给A公，B公司没有缴纳资本金，A公司也没有缴纳资本金，A与B公司原股东属于隐形的关联方，因此此次股权的划转，仅在工商变更，未涉及任何支付的对价。A公司在 21 年对B公司实现控制，B公司的所有者权益只有-2000万未分配利润，B公司一直处于经营状态，根据B公司章程约定A公司需要在 22 年 4 月份缴纳 1000 万元的实收资本（全部的），请问陈老师，在这种情况下，如何用权益法编抵消分录？或者成本法编制抵消分录，还是说不用抵消，直接相加资产负债表和利润表就行？
方案一：先确认一个长投和其他应付
借：长投 1000
贷：其他应付 1000
借：未分配利润-2000
借：商誉 1000
贷：长投 1000
对商誉全额计提减值
借：资产减值 1000
贷：商誉 1000
方案二：直接把资产负债表和利润表相加
请陈老师指点。

回答人：chenyiwei
https://bbs.esnai.com/forum.php?mod=viewthread&tid=5461813